【裁判字號】    96,家聲,319
【裁判日期】    970311
【裁判案由】    聲請處分禁治產人財產
【裁判全文】
臺灣桃園地方法院民事裁定             96年度家聲字第319號
聲  請  人  丙○○
相  對  人
即禁治產人  甲○○
上列聲請人聲請處分禁治產人財產事件，本院裁定如下：
    主  文
准聲請人丙○○處分禁治產人甲○○所有，如附表所示之不動產
。
聲請程序費用由相對人負擔。
    理  由
一、按監護人對於受監護人之財產，非為受監護人之利益，不得
    使用或處分。為不動產之處分時，並應得親屬會議之允許，
    又親屬會議不能召開或召開有困難時，依法應經親屬會議處
    理之事項，由有召集權人聲請法院處理之，民法第1101條、
    第1132條第2 項定有明文。
二、本件聲請意旨略以：相對人業經鈞院以95年度禁字第159號
    裁定宣告為禁治產人，而聲請人為相對人之法定監護人亦為
    相對人之配偶，負責相對人之護養療治，為使相對人受到適
    當之醫療照護，須支出相當費用，有處分相對人所有如附表
    所示財產之必要，惟因聲請人之公婆已過世，故不能召開親
    屬會議，聲請人無從得親屬會議允許而為處分，爰依民法第
    1132條第2 項之規定，就上開依法應經親屬會議處理之事項
    ，聲請准予處分等語。
三、經查，聲請人主張相對人業經宣告為禁治產人及聲請人為相
    對人之法定監護人之事實，業據提出戶籍謄本1 份為證，並
    經本院調閱本院95年度禁字第159號卷宗查核無誤。次查，
    聲請人主張如附表所示之不動產現為相對人所有之事實，亦
    有土地及建物登記謄本在卷可按，堪足認定。此外，相對人
    並無符合民法第1131條所定之法定親屬會議會員可資組成親
    屬會議乙節，除有戶籍謄本1 份附卷足參外，並經相對人之
    哥哥乙○○及姊姊丁○○○於本院民國96年12月20日調查時
    到院陳述明確無訛。
四、本院審酌相對人患頭部外傷併硬腦膜下出血術後四肢偏癱、
    本態性高血壓、慢性呼吸衰竭等症狀，有壢新醫院診斷證明
    書在卷可參；且其於本院95年度禁字第159 號宣告禁治產事
    件經囑託鑑定結果，亦認相對人於94年12月31日發生車禍，
    導致呈植物人狀態，四肢癱瘓，日常生活24小時需他人照顧
    等情，亦經本院查核上開事件卷宗所附之裁定屬實。綜上足
    認相對人確實有對之提供適當醫療及照護之需要，而聲請人
    亦持續對禁治產人進行照護，有其所提出之醫療費用、交通
    往返費用及看護費用等收據在卷足憑，更可憑見此等費用之
    負擔非輕。故聲請人聲請處分相對人如附表所示之財產，確
    實符合相對人之利益，並有處分之必要。揆諸首揭法律規定
    ，本件聲請，核無不合，應予准許。
五、爰裁定如主文。
中    華    民    國    97    年    3     月    11    日
                  家事法庭法  官  張震武
上列正本證明與原本無異。
如不服本裁定應於送達後10日內向本院提出抗告狀，並應繳納抗
地費用新臺幣1,000元。
中    華    民    國    97    年    3     月    11    日
                          書記官  劉昆鑫
附表：
┌───┬───────┬──────┬──────┬────────┐
│編號  │不動產坐落    │面  積      │權利範圍    │備    註        │
├───┼───────┼──────┼──────┼────────┤
│1.    │桃園縣中壢市後│123平方公尺 │全 部       │地目：田        │
│      │寮段第283 地號│            │            │                │
└───┴───────┴──────┴──────┴────────┘


司法院資訊處製作；財團法人民間司法改革基金會備份。
